【裁判字號】    98,交抗,752
【裁判日期】    980727
【裁判案由】    聲明異議
【裁判全文】
臺灣高等法院臺中分院交通事件裁定     98年度交抗字第752號
抗  告  人
即受處分人  甲○○原名魏煌展.
上列抗告人因違反道路交通管理處罰條例案件，不服臺灣南投地
方法院中華民國98年5月20日所為裁定（98年度審交聲字第308號
），提起抗告，本院裁定如下：
    主  文
抗告駁回。
    理  由
一、抗告意旨略以：抗告人即受處分人甲○○（以下簡稱為「抗
    告人」）因監理所之前所寄裁決書，雖由父親所代收，但抗
    告人都在臺中工作，且家人又未即時通知，等到拿到裁決書
    時，已逾20日聲明異議期限，又因監理所所寄之裁決書內容
    文號與之前聲明異議文號不符，才會又覺得有所疑慮，且因
    TEL-686號車發生違規時，不是由抗告人所駕駛，而由楊美
    華小姐所違規，在此再向貴院提出抗告，盼法官明察，將此
    違規轉罰當時之駕駛人等語。
二、按處理違反道路交通管理事件，有關文書送達之程序，依行
    政程序法之規定，違反道路交通管理事件統一裁罰基準及處
    理細則第5條定有明文。次按送達，於應受送達人之住居所
    、事務所或營業所為之；於應送達處所不獲會晤應受送達人
    時，得將文書付與有辨別事理能力之同居人、受僱人或應送
    達處所之接收郵件人員，行政程序法第72條第1項前段、第
    73條第1項分別定有明文。復按受處分人，不服道路交通管
    理處罰條例第8條主管機關所為之處罰，得於接到裁決書之
    翌日起20日內，向管轄地方法院聲明異議，道路交通管理處
    罰條例第87條第1項定有明文。又按依前開規定向管轄法院
    聲明異議之期間，自裁決送達之翌日起算，並得依法扣除在
    途期間及聲請回復原狀；交通法庭認聲明異議不合法律上之
    程式或其異議權已喪失者，應以裁定駁回之，但其不合法律
    上之程式可補正者，應先定期命為補正，逾期不補正者，即
    予駁回，道路交通案件處理辦法第12條及第18條分別定有明
    文。
三、經查，本件抗告人係就交通部公路總局臺中區監理所南投監
    理站民國（下同）98年4月6日投監四字第裁65-JC0000000號
    違反道路交通管理事件裁決書聲明異議，而抗告人自88年7
    月21日起即設籍在「南投縣南投市○○里○○路136號」，
    未再搬遷等情，有原審法院經法務部戶役政連結作業系統查
    詢之抗告人全戶戶籍資料1份附卷可稽（見原審卷第5頁），
    則原處分機關於98年4月9日將上開裁決書送達至抗告人之上
    開住所，然因不獲會晤抗告人，遂將上開裁決書付與抗告人
    之父親魏清彬，並經其簽名代收等情，有交通部公路總局臺
    中區監理所南投監理站送達證書影本1份在卷可稽（見甲○
    ○違反道路交通管理事件案卷第3頁），其異議期間應自抗
    告人收受裁決書日期之翌日起算20日，而抗告人之上開送達
    處所在南投縣南投市，與原處分機關及原審法院（均位於南
    投縣南投市）在同一鄉鎮市內，無須加計在途期間，是抗告
    人倘對上開處分不服，自應於收受該裁決書之翌日（即98年
    4月10日）起算20日，亦即其異議期間算至98年4月29日止；
    惟抗告人竟遲至98年5月6日始向交通部公路總局臺中區監理
    所南投監理站具狀聲明異議，有該站蓋於抗告人異議狀上之
    公文收文專用章附卷可稽（見原審卷第2頁），其抗告顯已
    逾上開聲明異議之法定期間，其聲明異議難謂為合法，復無
    從補正，應予以裁定駁回。至於抗告人抗告意旨雖辯稱TEL-
    686號車發生違規時，係由楊美華所駕駛，非由抗告人所駕
    駛，應轉罰當時之駕駛人等語，惟查，上開抗告意旨業經抗
    告人對於交通部公路總局臺中區監理所南投監理站94年3月2
    日投監四字第65-JC0000000號裁決書聲明異議時，原審法院
    以98年度審交聲字第62號裁定詳加說明，內容如下：「異議
    人請求轉罰當時違規之駕駛人乙節，按本條例之處罰，受舉
    發違反道路交通管理事件之受處罰人，認為受舉發之違規行
    為應歸責他人者，應於舉發違反道路交通管理事件通知單應
    到案日期前，檢附相關證據及應歸責人相關證明文件，向處
    罰機關告知應歸責人，處罰機關應即另行通知應歸責人到案
    依法處理，逾期未依規定辦理者，仍依道路交通管理處罰條
    例各該違反條例規定處罰，道路交通管理處罰條例第85條第
    1 項定有明文。而本件之應到案日期為90年4月20日，則異
    議人未於應到案日期之前，檢附相關證據及應歸責人相關證
    明文件，使處罰機關另行通知應歸責人到案依法處理，因異
    議人逾期未依規定辦理者，是原處分機關乃依道路交通管理
    處罰條例各該違反條例規定處罰，尚無違誤」等語（見甲○
    ○違反道路交通管理事件案卷第6至7頁），抗告人前揭抗辯
    ，自無可採，附此敘明。從而，原審以抗告人聲明異議逾期
    ，而裁定駁回抗告人之聲明異議，本院經核並無違誤，抗告
    人仍執前詞指摘原裁定不當，為無理由，應予駁回。
四、據上論斷，應依道路交通案件處理辦法第26條，刑事訴訟法
    第412條，裁定如主文。
中    華    民    國    98    年    7     月    27    日
             刑事第十一庭 審判長法  官  陳  朱  貴
                                法  官  郭  同  奇
                                法  官  胡  文  傑
上列正本證明與原本無異。
不得再抗告。
                                書記官  蔡  嘉  萍
中    華    民    國    98    年    7    月      27   日


司法院資訊處製作；財團法人民間司法改革基金會備份。
